臺灣板橋地方法院刑事判決　　　　　　　96年度易字第1952號
公　訴　人　臺灣板橋地方法院檢察署檢察官
被　　　告　丙○○
選任辯護人　蕭仁杰律師
上列被告因侵占案件，經檢察官提起公訴（96年度偵字第2118
號），本院判決如下：
    主  文
丙○○犯業務侵占罪，處有期徒刑壹年。減為有期徒刑陸月，如
易科罰金，以新臺幣壹仟元折算壹日。
    事  實
一、丙○○受僱於乙○○所開設之臺北縣新莊市○○路464 號、
    泰山鄉○○路○ 段75號、桃園縣桃園市○○鄉○○路166 號
    「萬海水族館」商業連鎖店之員工，負責銷售店內產品及代
    收款項事務，為從事上開業務之人。竟意圖為自己不法之所
    有，自民國95年6 月起至同年9 月間止，接續將店內其業務
    上所持有如附表所示物品及現金新台幣（下同）2720元侵占
    入己。嗣因該水族館新莊分店店長甲○○發現店內金額、物
    品短少，經調取店內監視攝影機，始查知上情。
二、案經乙○○委由甲○○訴請臺北縣政府警察局新莊分局報告
    臺灣板橋地方法院檢察署檢察官偵查起訴。
    理  由
一、按被告以外之人於審判外之言詞或書面陳述，除法律有規定
    者外，不得作為證據；又被告以外之人於審判外之陳述，雖
    不符第159 條之1 至第159 條之4 之規定，但經當事人於審
    判程序同意作為證據，法院審酌該言詞陳述或書面陳述作成
    時之情況，認為適當者，亦得為證據；當事人、代理人或辯
    護人於法院調查證據時，知有第159 條第1 項不得為證據之
    情形，而未於言詞辯論終結前聲明異議者，視為有前項之同
    意，刑事訴訟法第159 條第1 項、第159 條之5 規定甚明。
    經查，本判決引用之各該被告以外之人於審判外之陳述，對
    本件被告而言，固皆屬傳聞證據，惟公訴檢察官及被告雖知
    上開證據資料為傳聞證據，但於本院準備程序及審判期日中
    則表示無意見而不予爭執，且迄至言詞辯論終結前亦未再聲
    明異議。本院審酌上開證據資料製作時之情況，尚查無違法
    不當及證明力明顯過低之瑕疵，亦認為以之作為證據應屬適
    當，故揆諸前開法律規定與說明，爰逕依刑事訴訟法第159
    條之5 規定，認下列所述證據資料均例外有證據能力。
二、訊據被告丙○○固承認其於93年7 月至9 月受僱乙○○，輪
    調任職臺北縣新莊市○○路464 號、泰山鄉○○路○ 段75號
    、桃園縣桃園市○○鄉○○路166 號之萬海水族館連鎖商店
    工作，負責銷售店內產品及經管收銀業務，另告訴人所提出
    錄影帶翻拍照片影像為其本人，及如本判決所示附表編號一
    至十九扣押物品係經警於其住處查獲之事實不諱，惟矢口否
    認有何侵占事實，辯稱警員查扣之上開水族用品，係其個人
    買得之物，至於錄影帶翻拍照片影像，是因其胃痛，身體靠
    在收銀機點錢之動作，並非擅取商店銀錢等語。
三、經查，本件告訴人提出之錄影帶翻拍照片影像，被告確有打
    開收銀機，且左手有疑似碰觸其上衣口袋之動作，此有照片
    附卷可稽（見偵查卷第31頁上方照片），另依證人甲○○於
    本院96年11月15日審理期日，到庭證述其就上開錄影畫面，
    曾質問被告是否有擅取店內銀錢，被告答以係因其將身上的
    金錢及收銀機的金錢搞亂掉等語，顯見告訴人所指被告有擅
    取商店銀錢之情，應非虛構之詞。況偵查中被告已供承確實
    拿取2720元無訛（見偵查卷第53頁），故被告於本院否認其
    有取錢置於己身，僅係靠在收銀機點錢云云，當屬飾卸之詞
    ，不足採信。次查，如本判決所示附表編號一至十九扣押物
    品，確為水族用品，此亦為被告所不爭執，再參酌甲○○於
    偵查中指稱該等扣案物部分貼有萬海水族標籤之情（見偵查
    卷第45頁），及於本院96年11月15日審理期日，到庭證稱被
    告未依乙○○之囑咐送達水族物品情節，亦足證被告所辯扣
    案物係其購買而得，為不足採信。此外復有贓物認領保管單
    1 份在卷可參，事證明確，被告犯行堪予認定。
四、核被告所為，係犯刑法第336 條第2 項之業務侵占罪，其基
    於單一犯意，持續多次遂行侵占，應僅成立一罪。審酌被告
    素無前科紀錄，及所侵占財物價值共計8090元，犯罪所得不
    多，惟其犯後否認犯行態度，顯無悔意，爰予量處有期徒刑
    1 年。又被告犯罪之時間係於民國96年4 月24日以前，合於
    中華民國96年罪犯減刑條例所定之減刑條件，應依該條例規
    定減其宣告刑，並諭知易刑之折算標準。
據上論斷，應依刑事訴訟法第第299 條第1 項前段，刑法第336
條第2 項、第41條第1 項前段、中華民國96年罪犯減刑條例第2
條第1 項第3 款、第7 條、第9 條，刑法施行法第1 條之1 ，判
決如主文。
本案經檢察官連思藩到庭執行職務。
中　　華　　民　　國　　96　　年　　11　　月　　29　　日
              刑事第5庭   審判長法　官  陳財旺
                                法　官  潘長生
                                法　官  黎錦福
以上正本證明與原本無異
如不服本判決應於送達後10日內敘明上訴理由向本院提出上訴狀
                                書記官　周百川
中　　華　　民　　國　　96　　年　　11　　月　　29　　日
附錄本案所犯法條全文
中華民國刑法第336條
對於公務上或因公益所持有之物，犯前條第 1 項之罪者，處 1
年以上 7 年以下有期徒刑，得併科 5 千元以下罰金。
對於業務上所持有之物，犯前條第 1 項之罪者，處 6 月以上 5
年以下有期徒刑，得併科 3 千元以下罰金。
前二項之未遂犯罰之。
--------------------------------------------------------
附表
┌──┬─────────────┬─────────┐
│編號│物品名稱                  │數量              │
├──┼─────────────┼─────────┤
│ 一 │一尺小魚缸                │1個               │
├──┼─────────────┼─────────┤
│ 二 │控溫器                    │1支               │
├──┼─────────────┼─────────┤
│ 三 │產卵盒（大）              │1個               │
├──┼─────────────┼─────────┤
│ 四 │產卵盒（小）              │1個               │
├──┼─────────────┼─────────┤
│ 五 │水質穩定劑                │1瓶               │
├──┼─────────────┼─────────┤
│ 六 │水質安定劑                │1瓶               │
├──┼─────────────┼─────────┤
│ 七 │PSB光合成活菌             │1瓶               │
├──┼─────────────┼─────────┤
│ 八 │飼料                      │1瓶               │
├──┼─────────────┼─────────┤
│ 九 │繁殖盒                    │1個               │
├──┼─────────────┼─────────┤
│ 十 │小型魚飼料                │1瓶               │
├──┼─────────────┼─────────┤
│十一│水草強效液                │1瓶               │
├──┼─────────────┼─────────┤
│十二│定時器                    │1個               │
├──┼─────────────┼─────────┤
│十三│邰港牌定時器              │1個               │
├──┼─────────────┼─────────┤
│十四│乾燥蝦                    │1瓶               │
├──┼─────────────┼─────────┤
│十五│紅金寶飼料                │1瓶               │
├──┼─────────────┼─────────┤
│十六│馬達                      │1個               │
├──┼─────────────┼─────────┤
│十七│燈座                      │1個               │
├──┼─────────────┼─────────┤
│十八│白點黴菌處理器            │1瓶               │
├──┼─────────────┼─────────┤
│十九│迷你電子控溫器            │1支               │
├──┼─────────────┼─────────┤
│二十│現金                      │新臺幣2720元      │
└──┴─────────────┴─────────┘
